# 陈版，是否可以不再纳入合并范围

提问人：liufengwen 时间：2015-09-23 16:24:51
我公司 5 月将一全资子公司的股权转让，已办理工商变更手续，但未收到股权转让款，是否可以以工商变更起不再将该子公司纳入合并范围？

回答人：chenyiwei
需根据具体情况判断控制权是否确实已经丧失（反向运用“控制三要素”加以判断）。股权转让款尚未收取并非决定性因素，但要考虑是否构成了对方的违约、股权转让协议中是否约定此时转让方可以重新控制目标公司等。